Inventaris van het archief van het Ministerie van Marine, sinds 1959 van Defensie (Marine), (1938) 1945-1985 (1987)
Nationaal Archief, Den Haag
- Ondersteunende processen, F
  - Ongerubriceerd, F.1
    - Administratieve aangelegenheden, F.1.3
      - Vaststelling cz 1912 betreffende het bewaren van gegevens van schepen van de KM en van vervallen boekwerken en andere publicaties., 1964, 1971-1972; 8260; 1 omslag
      - Vaststelling cz 2285 betreffende de benamingen van functionarissen en onderdelen van de Marine evenals enige functionarissen en organisaties, waarmede de KM nauw samenwerkt., 1964-1991; 8261-8264; 4 omslagen
        - 1964-1966, 8261
        - 1967-1972, 8262
        - 1973-1977, 8263
        - 1979-1984, 1991, 8264
      - Vaststelling CMDM 29 betreffende de benamingen van een aantal functionarissen van het ministerie van Defensie (Marine)., 1966-1981 met lacunes; 8265; 1 omslag
      - Opmerkingen n.a.v. een opgedane ervaring aan boord van de Hr Ms Evertsen betreffende het doelmatiger functioneren van de administratie en de huishoudelijke dienst aan boord van schepen van de KM., 1970-1971; 8266; 1 omslag
      - Inachtneming van de doelmatig- en toepasbaarheid bij ontwerpen en herziening van regelingen., 1972; 8267; 1 omslag
      - Proefneming met een vereenvoudigd administratie- en verkoopsysteem bij de kledingverkoopplaatsen van de KM., 1973-1977; 8268; 1 omslag
      - Mededelingen betreffende materiaalverschrijvingen bij reparatieopdrachten van zogenaamde 860-materialen met verwijzing naar het VVKM 92.1., 1974-1975, 1982; 8269; 1 omslag
      - Vaststelling CMDM 72 betreffende de behandeling van ministerraadstukken., 1977; 8270; 1 stuk
    - Secretarie- en bibliotheekaangelegenheden, F.1.4
      - Vaststelling reglement voor de bibliotheek van het ministerie van Marine., 1945; 8271; 1 stuk
      - Commissie voor de bibliotheek ministerie van Marine (Bibliotheekcommissie)., 1945-1981 met lacunes; 8272; 1 omslag
      - Invoering van het registratuurplan annex fichesdoorschrijfsysteem bij het ministerie van Marine en zijn overzeese gebiedsdelen., 1946-1961, 1983; 8273-8277; 3 omslagen en 2 pakken
        - Ministerie van Marine, schepen en inrichtingen m.u.v. overzeese gebiedsdelen, 1946-1952, 8273; 1 pak
        - Inrichtingen der zeemacht in het voormalig Nederlands - Indië, 1948-1949, 8274
        - Indelingen der orden van de groepen, aanvullingen en wijzigingen, op het registratuurplan, 1948-1961, 1983, 8275; 1 pak
        - Schepen en inrichtingen der zeemacht in Nieuw-Guinea, 1951-1953, 8276
        - Schepen en inrichtingen der zeemacht in de Nederlandse Antillen, 1954-1961, 8277
      - Vaststelling richtlijnen betreffende de verkoop, vernietiging en overdracht van Marine- en medische archieven aan het Algemeen Rijksarchief., 1948-1970 met lacunes; 8278; 1 omslag
      - Totstandkoming van het KB van 2 oktober 1950 Stb K 425 betreffende de regeling post- en archiefzaken bij de rijksadministratie 1950 m.b.t. de vaststelling van het registratuurplan KM evenals de samenstelling en jaarverslagen van de permanente commissie (PCPAZ)., 1948-1979 met lacunes; 8279; 1 omslag
      - Vaststelling richtlijnen voor de circulatie van boekenkisten met vakliteratuur voor Hr Ms Schepen in het buitenland t.b.v. (onder)officieren., 1949; 8280; 1 omslag
      - Vaststelling cz 1981 betreffende de voorschriften voor het beheer van de O.S.&O. - bibliotheek aan boord van Hr Ms Schepen en bij de inrichtingen van de Zeemacht., 1949-1950; 8281; 1 omslag
      - Vaststelling cz 1337 en cz 1532 betreffende de regeling vrijdom van port en verlaagd port in het postverkeer van en voor militairen., 1949, 1951; 8282; 1 omslag
      - Vaststelling regeling verzending van gerubriceerde correspondentie voor binnen- en buitenland evenals van en naar Indonesië., 1949-1966 met lacunes; 8283; 1 omslag
      - Instelling en jaarverslagen van de permanente commissie voor overheidsdocumentatie., 1950-1970 met lacunes; 8284; 1 omslag
      - Vaststelling CMDM 46a betreffende de behandeling van aangetekende stukken., 1951, 1968, 1981; 8285; 1 omslag
      - Vaststelling CMDM 53 betreffende de verzending van ongerubriceerde uitgaande brieven., 1951-1981 met lacunes; 8286; 1 omslag
      - Vaststelling cz 2073 betreffende de verpakking van bescheiden bij verzending per briefpost., 1952; 8287; 1 omslag
      - Vaststelling cz 2122 betreffende de bijzondere merkingen voor documenten die medische gegevens bevatten., 1953, 1955, 1963; 8288; 1 omslag
      - Vaststelling cz 2199 betreffende de adressering van correspondentie voor marinevertegenwoordigers in het buitenland., 1953-1963 met lacunes; 8289; 1 omslag
      - Vaststelling bepalingen dienstcorrespondentie geestelijke verzorging., 1954; 8290; 1 omslag
      - Jaarverslagen 1956 t/m 1963 met lacunes van de Marinebibliotheek., 1957-1964 met lacunes; 8291; 1 omslag
      - Vaststelling Bekendmaking inzake het gebruik van binnenenveloppen voor verzending van gerubriceerde bescheiden., 1959; 8292; 1 stuk
      - Taak, samenstelling, werkterrein en locatie van de Centrale afdeling Post- en Archiefzaken Marine., 1959; 8293; 1 stuk
      - Vaststelling CMDM 10 betreffende de regeling van de controle op de afdoening van binnengekomen stukken., 1965; 8294; 1 omslag
      - Vaststelling Bekendmaking 969 betreffende de instelling van een Contactorgaan voor bibliothecarissen KM., 1972-1973; 8295; 1 omslag
      - Vaststelling cz 2451 betreffende de registratie en het beheer van boekwerken en de regeling van het bibliotheekwezen bij de KM., 1975, 1977, 1980; 8296; 1 omslag
      - Vaststelling Bekendmaking betreffende de adressering van dienststukken met een rubricering of een merking bestemd voor een militaire- of burgerambtenaar persoonlijk., 1977-1978; 8297; 1 omslag
      - Instelling van de overleggroep organisatorische opzet administratieve ondersteuning van het ministeriële gedeelte voor de KM met als taak de geografische concentratie van de behandeling post- en archiefzaken en vervaardiging en reproduceren van stukken., 1981-1982; 8298; 1 omslag
      - Vaststelling CMDM 80 betreffende de vernietiging van overtollige gerubriceerde documenten en van overtollige NAVO documenten., 1981, 1983; 8299; 1 omslag
      - Vaststelling cz 2488 betreffende de archiefinspecties door Rijksinspecteurs., 1982-1983; 8300; 1 omslag
      - Vaststelling cz 2484 betreffende de instructie Algemene Secretarie Aangelegenheden., 1983; 8301; 1 omslag
      - Vaststelling interim-regeling verzending dienststukken., 1983-1984; 8303; 1 omslag
    - Beveiliging, F.1.5
      - Beveiliging (rubricering) van opdrachten en contracten tot het vervaardigen van oorlogsmateriaal die niet openbaar mogen worden, voor wat betreft de aard en omvang van de opdracht., 1949-1950; 8304; 1 omslag
      - Vaststelling cz 2003 m.b.t. de buitenlandse gerubriceerde documenten, later cz 2387 betreffende de invoering van het Beveiligingsvoorschrift-II 1961 bij de KM., 1950, 1962; 8305; 1 omslag
      - Vaststelling regeling m.b.t. het verstrekken van mededelingen over geheimhouding van bezoeken van Hr Ms schepen aan buitenlandse havens., 1963; 8306; 1 omslag
      - Vaststelling Bekendmaking 862 inzake de behandeling van gerubriceerde publicaties uitgegeven door het Bureau Inlichtingen van de MARSTAF (MARID-publicaties)., 1964; 8307; 1 stuk
      - Vaststelling regeling betreffende het begeleiden van bezoekers door eigen personeel van en wederom naar de portierpost evenals de regeling op het gebied van aan- en afmelden bij de minister en de staatssecretarissen., 1973-1974; 8308; 1 omslag
      - Vaststelling bekendmaking CMS inzake het sleutelbeheer op het kantorencomplex van de Admiraliteit in de Frederikkazerne te Den Haag., 1983; 8309; 1 stuk
    - Financiële afwikkeling, F.1.6
      - Vaststelling cz 1996 betreffende de doorzending rekeningen van leveranciers, later Bekendmaking 1003 betreffende de doorzending van rekeningen en bescheiden, welke voor de betaling van die rekeningen zijn vereist., 1946-1984 met lacunes; 8310; 1 omslag
      - Admiraliteitsbesluit 3 houdende de vaststelling van de circulaire voor de afdelinghoofden betreffende het nemen van maatregelen t.a.v. een zuinig en doelmatig beheer van de financiën en ter verhoging van de arbeidsproductiviteit., 1947; 8311; 1 omslag
      - Opheffing van het Bureau Betalingen van de afdeling Comptabiliteit., 1947; 8312; 1 omslag
      - Rapporten over Batavia, Makassar en Soerabaja opgemaakt door J.P. van Marle, accountant bij de Generale Thesaurie., 1947-1949; 8313-8315; 3 omslagen
        - Batavia, 8313
        - Makassar, 8314
        - Soerabaja, 8315
      - Vaststelling cz 1675 betreffende de richtlijnen voor zuinig papiergebruik., 1947-1971 met lacunes; 8316; 1 omslag
      - Vaststelling cz 368 betreffende de officiële en particuliere bankrekeningen., 1948; 8317; 1 omslag
      - Inwerkingtreding en buitenwerkingstelling van diverse voorschriften en cz op het gebied van financieel beheer., 1950; 8318; 1 stuk
      - Vaststelling VVKM 14 betreffende het voorschrift kasbeheer Zeemacht., 1950-1984; 8319-8324; 6 omslagen
        - 1950-1956, 8319
        - 1957-1961, 8320
        - 1962-1968, 8321
        - 1969-1975, 8322
        - 1976-1978, 8323
        - 1979-1984, 8324
      - Vaststelling cz 1389 betreffende het aangaan van financiële verplichtingen ten laste van het rijk., 1951-1984 met lacunes; 8325-8326; 2 omslagen
        - 1951-1974, 8325
        - 1975-1984, 8326
      - Diverse interne instructies betreffende te verrichte werkzaamheden door de afdeling Comptabiliteit., 1953-1963; 8327-8328; 2 omslagen
        - Strook 1 t/m 10, 8327
        - Strook 11 t/m 23, 8328
      - Vaststelling cz 2253 inzake het wijzigen van het Besluit bevolkingsboekhouding Stb 1936, 342., 1956; 8329; 1 stuk
      - Beperking cq versobering van jaarverslagen en andere publicaties uit te geven door departementale diensten en instellingen n.a.v. een verzoek hiertoe van de minister van Financiën., 1966; 8330; 1 omslag
      - Vaststelling regeling invoerrechten van helikopters welke aan boord van oorlogsschepen kunnen worden gebruikt bij het lanceren van torpedo's., 1966-1976 met lacunes; 8331; 1 omslag
      - Vaststelling voorschrift voor het doen van betalingen d.t.v. de Postcheque- en Girodienst., 1967; 8332; 1 stuk
      - Vaststelling CMDM 40 betreffende de behandeling van geldswaardige papieren bestemd voor het ministerie van Defensie., 1967-1981 met lacunes; 8333; 1 omslag
      - Vaststelling OBAZN 28 betreffende de regeling beheer van gelden aan boord van schepen en inrichtingen der Zeemacht., 1969-1973; 8334; 1 omslag
        Met verwijzing naar VVKM 14.
      - Vaststelling akte van borgtocht i.v.m. communautair vervoer., 1970-1973; 8335; 1 omslag
      - Instelling en taak van de Commissie Programmabudgettering per krijgsmachtdeel en van de Werkgroep Programmabudgettering bij de KM., 1970, 1975, 1977; 8336; 1 omslag
      - Vaststelling Bekendmaking 986 inzake de besparing op het energieverbruik., 1975; 8337; 1 stuk
      - Vaststelling Bekendmaking 996 betreffende de besparing op fotokopie-, papier- en portokosten., 1975; 8338; 1 omslag
      - Overdracht financieel beheer van het Laboratorium voor Elektronische Ontwikkelingen voor de Krijgsmacht aan de RVO/TNO., 1976-1978; 8339; 1 omslag
        Met verwijzing naar Cz 1389.
      - Instelling en taak van een Financiële Commissie KM uitgegeven d.m.v. een CMDM 69., 1977; 8340; 1 omslag
      - Financiële instructie voor marine-attachés zonder rekenplichtige als gevolg van de comptabiliteitswet 1976., 1983; 8341; 1 stuk
  - Gerubriceerd, F.2
    - Organisatie, F.2.1
      - Opheffing van het comptabiliteitskantoor van de Chef Geneeskundige Dienst der Zeemacht., 1947; 8342; 1 stuk
      - Reorganisatie van het Korps Mariniers in het Regiment Mariniers., 1947-1948; 8343; 1 omslag
      - Organisatie van de Marineradiodienst te Oegstgeest., 1948-1950; 8344; 1 omslag
      - Grondwetsherziening aanduiding "Krijgsmacht" in plaats van "Zee- en Landmacht" in de artikelen 68, 90, 180, 195., 1955-1956; 8345; 1 omslag
      - Reorganisatie van de Dienst Conservatie te Den Helder., 1955-1957; 8346; 1 omslag
      - Verbindingen overzee in oorlogstijd., 1957; 8347; 1 omslag
      - Doelmatigheidsvoorstellen lange termijn schema jagers en fregatten., 1957-1958; 8348; 1 omslag
      - Samenvoeging van de smaldelen 1 en 5 tot één smaldeel 5 evenals opheffing smaldeel 1, inclusief Engelse benaming Nederlandse smaldelen., 1957-1965 met lacunes; 8349; 1 omslag
    - Secretarie- en bibliotheekaangelegenheden, F.2.2
      - Schaduwarchieven., 1947-1982; 8350-8353; 3 omslagen en 1 pak
        - Microverfilming documenten t.b.v. vorming van schaduwarchieven, 1947-1982, 8350
        - Regeling schaduwarchieven t.b.v. personeelsbescheiden, 1948-1980, 8351; 1 pak
        - Bouw van een opslagloods op de marinebasis Parera in de Nederlandse Antillen t.b.v. 1900 kisten schaduwarchieven, 1949-1968 met lacunes, 8352
        - Vereenvoudiging procedure schaduwarchieven, 1954-1968, 8353
    - Financiële afwikkeling, F.2.3
      - Beschouwing en beleid op het gebied van uitgaven, begroting evenals schuldregeling tussen de KM en de regering van Indonesië., 1947-1951; 8354; 1 pak
      - Geheime uitgaven evenals controle door de Algemene Rekenkamer., 1947-1981 met lacunes; 8355; 1 omslag
      - Rapport opgemaakt door de Inspecteur van Financiën en de afdeling Comptabiliteit over het memorandum-vlootplan 1950., 1949; 8356; 1 stuk
      - Verrekeningen van gelden uitgekeerd aan gezinnen in bezet Nederland., 1951-1957; 8357; 1 omslag
      - Financiële regelingen betreffende de geldvoorziening aan overzeese rijksdelen in tijd van oorlog., 1953-1976 met lacunes; 8358; 1 omslag
- Voorlichting, G
  - Ongerubriceerd, G.1
    - Contracten tussen de ministers van Marine en van Oorlog en de N.V. Boek- en Kunstdrukkerij voorheen Mouton & Co. te Den Haag voor het uitgeven van het Militair-Rechtelijk Tijdschrift., 1946, 1951; 8359; 1 omslag
    - Vaststelling cz 1555 betreffende het verbod tot het verlenen van interviews en de cz 1928 betreffende de geheimhoudingsplicht van personeel in overheidsdienst., 1946-1958 met lacunes; 8360; 1 omslag
    - Samenwerking tussen het ministerie van Marine en van Verkeer en Waterstaat op het gebied van nautische propaganda met o.a. daaruit voortvloeiend de oprichting van de Stichting "Het Zeeverbond" met als plan tot vorming van een Zeekadetkorps/Zeekadettenkorps in Nederland en in de Nederlandse Antillen., 1947-1958 met lacunes; 8361; 1 omslag
    - Consequenties voor de MARVO voortvloeiende uit de reorganisatie van de overheidsvoorlichting n.a.v. het rapport van de Adviescommissie Overheidsvoorlichting (voorlopers zijn de Commissie Van Heuven Goedhart en de Commissie Hermans)., 1948, 1953; 8362; 1 pak
    - "Alle Hens", maandblad voor de interne voorlichting., 1949-1976 met lacunes; 8363; 1 omslag
    - Overweging tot opheffing van de MARVO in het Oosten., 1950; 8364; 1 omslag
    - Vaststelling regeling betreffende het toegankelijk stellen van lichttorens voor bezichtiging door het publiek., 1950; 8366; 1 omslag
    - Beveiligingsvoorschrift, memorandum, wenken en gegevens voor meereizende journalisten op schepen van de KM., 1953; 8367; 1 omslag
    - Instelling, taak, samenstelling en rapport van de Commissie betreffende de voorlichting van de Nederlandse burgerij door middel van tentoonstellingen op het gebied van de KM (Commissie Advies Tentoonstellingen)., 1954-1955, 1961; 8368; 1 omslag
    - Stukken betreffende de Nationale Vlootdagen te Den Helder., 1956-1984; 8370; 1 omslag
    - Vaststelling richtlijnen voor een snellere verzending van foto's aangevraagd door de MARVO en bestemd voor publicatie doeleinden., 1958; 8371; 1 omslag
    - Uitgifte van een halfmaandelijkse "Marvo-journaal" voor autoriteiten van de KM ter verkrijging van inzicht van verrichte externe publiciteit., 1958; 8372; 1 omslag
    - Uitgifte van een periodiek "Qua Patis Orbis" t.b.v. (reserve)officieren van het Korps Mariniers., 1958-1973 met lacunes; 8373; 1 omslag
    - Voorlichting over de vrouwenkorpsen evenals de taak en werkwijze van het Centraal Selectie Orgaan (CSO) voor de MILVA n.a.v. een misplaatste illustratie in artikel "Alle Hens"., 1959-1960; 8374; 1 omslag
    - Jaarverslagen 1960 t/m 1962 van de gehouden excursies naar de marinebasis Nieuwediep te Den Helder., 1961-1962; 8375; 1 omslag
    - Reacties en besprekingen n.a.v. hooravonden en activiteiten van het Katholiek Opbouwcentrum Den Helder m.b.t. de verhouding tussen de KM en de burgerij in Den Helder., 1966-1967; 8376; 1 omslag
    - Contracten en wijzigingen tussen de minister van Defensie en diverse Nederlandse bedrijven t.a.v. de verkoop van Nederlandse hydrografische publikaties welke niet te worden bijgewerkt aan de hand van de "Berichten aan Zeevarenden" (B-agentschappen)., 1966-1980 met lacunes; 8377; 1 omslag
    - Jaarverslag 1966 van het Marinevoorlichtingsgebouw te Den Helder., 1967; 8378; 1 stuk
    - Contracten en wijzigingen tussen de minister van Defensie en diverse buitenlandse bedrijven t.a.v. de verkoop van Nederlandse zeekaarten en verdere hydrografische publikaties (A-agentschappen)., 1968-1983 met lacunes; 8379; 1 omslag
    - Uitgifte van een informatieblad Marine Nieuws in de Nederlandse Antillen., 1971-1974, 1978; 8380; 1 omslag
    - Het stopzetten van de subsidiëring van dienst- en onderdeelsbladen door financiering uit kantinewinsten., 1972; 8381; 1 omslag
    - Vaststelling aanwijzingen tot uniformiteit van de prijzen voor fotoafdrukken., 1975-1976; 8382; 1 omslag
    - Vaststelling VVKM 80 betreffende de voorlichting bij de KM., 1979; 8383; 1 stuk
    - Maatregelen die jeugdige schepelingen dienen te treffen bij het verlaten van de dienst (einde eerste dienstverband)., 1981; 8384; 1 stuk
    - Vaststelling wet gelijke behandeling van mannen en vrouwen bij werving van personeel., 1981-1983; 8385; 1 omslag
    - Radio- en bioscoopreclame (mediareclame/STER-spots) t.b.v. de werving van personeel., 1981-1984; 8386; 1 omslag